臺灣苗栗地方法院刑事判決　　　　　　　　　　　　　九十一年度易字第五八六號
　　公　訴　人　臺灣苗栗地方法院檢察署檢察官
　　被　　　告　甲○○
右列被告因傷害等案件，經檢察官提起公訴（九十一年度偵字第三一四五號），本院
判決如左：
    主  文
甲○○以強暴使人行無義務之事，處有期徒刑柒月；又傷害人之身體，處有期徒刑捌
月。應執行有期徒刑壹年貳月。
    事  實
一、甲○○曾於民國（下同）九十年六月八日，因公共危險案件，經本院判處拘役十
    五日，緩刑二年，於九十年七月九日判決確定，現仍在緩刑中。甲○○於九十年
    十月二十四日晚上，與其前妻高玉梅（大陸地區人民，已與甲○○離婚返回大陸
    ）發生口角後，於同日晚上十一時許，在其苗栗縣銅鑼鄉竹森村三十五之一號住
    處房間內，於高玉梅解衣準備就寢之際，命高玉梅將全身衣物褪去，高玉梅不從
    ，竟強行將高玉梅所穿之貼身內衣褲撕破（毀損部分未據告訴），以此強暴方式
    ，使高玉梅行無義務之事，並動手毆打高玉梅（傷害部分未據告訴），高玉梅趁
    隙奪門而出，跑至對面即同村三十五之三十二號乙○○之住處前，高喊：「潘叔
    叔救命」，正在看電視之乙○○聽到，馬上打開大門，見到高玉梅一絲不掛站在
    院子，立即揮手叫高玉梅進來躲藏，甲○○尾隨在後追趕，乙○○見狀連忙走出
    戶外，站在門邊攔阻甲○○，甲○○欲進入乙○○宅內，乙○○從甲○○之身後
    ，雙手環抱住甲○○，並叫其妻將門關上，因甲○○一腳踩在門檻上，乙○○之
    妻無法將門關上，甲○○明知乙○○（二十一年七月二十四日出生）係年近七十
    歲之老翁，骨質疏鬆，身體機能早已退化，可以預見乙○○倘遭外力強烈扭動，
    必會站立不穩跌倒受傷，竟無視於此，恃其年富力壯，故意強烈扭動其身體，以
    便甩脫乙○○繼續往前衝，乙○○因甲○○扭動太劇烈，控制不住當場跌倒，因
    此受有左側股骨轉子間骨折、左肘擦挫傷之普通傷害，甲○○見乙○○倒地受傷
    ，竟回家拿一酒瓶，故意砸碎在乙○○旁邊，並說：「老了！該死了！」等語後
    離去。
二、案經乙○○訴由苗栗縣警察局苗栗分局報請臺灣苗栗地方法院檢察署檢察官偵查
    起訴。
    理  由
一、訊據被告甲○○對於有動手撕掉其前妻高玉梅內衣褲之犯行部分，已坦承不諱，
    核與被害人高玉梅於警訊時指陳之情節相符，而被害人高玉梅全身赤裸躲進乙○
    ○住處乙節，亦據告訴人乙○○於警訊時及偵、審中證述明確，故被告甲○○此
    部分之自白，與事實相符，應堪採信。另被告甲○○對於告訴人乙○○受傷之部
    分，則矢口否認有何傷害之故意，辯稱：係告訴人乙○○推伊，叫伊趕快回家，
    當時伊站三七步，告訴人自己站立不穩才跌倒受傷云云，然查：被告甲○○傷害
    之犯行，迭據告訴人乙○○於警訊時及偵、審中指訴綦詳，並有弘大醫院甲種診
    斷證明書乙紙在卷足憑，按告訴人乙○○當時係年近七十歲之老翁，骨質疏鬆，
    身體機能早已退化，倘遭外力強烈扭動，必會站立不穩跌倒受傷，被告甲○○對
    此，自難諉為無所預見，竟無視告訴人乙○○雙手環抱其身體，故意強烈扭動其
    身體，以便甩脫告訴人乙○○繼續往前衝，而告訴人乙○○因甲○○扭動太劇烈
    ，控制不住當場跌倒，因此受有左側股骨轉子間骨折、左肘擦挫傷之普通傷害，
    則被告甲○○對告訴人乙○○之受傷，實無違背其本意，參以被告甲○○見告訴
    人乙○○倒地受傷，竟回家拿一酒瓶，故意砸碎在告訴人乙○○旁邊，並說：「
    老了！該死了！」等語，益證告訴人乙○○之受傷，應係被告甲○○故意所為，
    是被告甲○○前開所辯，顯為事後卸責之詞，不足採信。事證明確，被告甲○○
    之犯行洵堪認定。
二、核被告甲○○所為，係犯刑法第二百七十七條第一項之普通傷害罪、同法第三百
    零四條第一項以強暴使人行無義務之事之強制罪。被告甲○○所犯上開二罪，犯
    意各別，行為互殊，應分論併罰。爰審酌被告甲○○曾於九十年六月八日，因公
    共危險案件，經本院判處拘役十五日，緩刑二年，於九十年七月九日判決確定，
    現仍在緩刑中，有台灣苗栗地方法院檢察署刑案資料查註紀錄表、台灣高等法院
    被告全國前案紀錄表、台灣高等法院檢察署刑案紀錄簡覆表等在卷可稽，猶不知
    悔改，不顧夫妻情義，動手強行撕掉其前妻之內衣褲，使其前妻全身赤裸奔至對
    面鄰居求救，行為誠屬惡劣，復傷害從小看其長大之鄰居乙○○，使乙○○受傷
    不輕，迄今尚未與被害人乙○○成立民事和解，及犯後僅坦承部分犯行，並無悔
    意等一切情狀，本院再參酌檢察官之具體求刑，分別量處如主文所示之刑，並定
    其應執行之刑，以資懲儆。
據上論斷，應依刑事訴訟法第二百九十九條第一項前段，刑法第二百七十七條第一項
、第三百零四條第一項、第五十一條第五款，罰金罰鍰提高標準條例第一條前段，判
決如主文。
本案經檢察官洪清秀到庭執行職務。
中      華      民      國      九十一      年      十一    月    七    日
                                    臺灣苗栗地方法院刑事第一庭
                                            法  官  柳  章  峰
右正本證明與原本無異。
如不服本判決，應於判決送達後十日內向本院提出上訴狀( 應附繕本 )。
                                            書記官  歐  明  秀
中      華      民      國      九十一      年      十一    月    七    日
刑法第二百七十七條
傷害人之身體或健康者，處三年以下有期徒刑、拘役或一千元以下罰金。
犯前項之罪因而致人於死者，處無期徒刑或七年以上有期徒刑；致重傷者，處三年以
上十年以下有期徒刑。
刑法第三百零四條
以強暴、脅迫使人行無義務之事或妨害人行使權利者，處三年以下有期徒刑、拘役或
三百元以下罰金。
前項之未遂犯罰之。
